臺灣臺南地方法院民事裁定
111年度事聲字第9號
異  議  人  謝志明  

相  對  人  周坤寶    現於高雄監獄執行中
上列異議人對相對人聲請核發支付命令事件，異議人對於民國11
0年12月30日本院司法事務官所為110年度司促字第30279號裁定
聲明異議，本院裁定如下︰
    主    文
異議駁回。
    理    由
一、當事人對於司法事務官處理事件所為之終局處分，得於處分
    送達後10日之不變期間內，以書狀向司法事務官提出異議；
    司法事務官認前項異議有理由時，應另為適當之處分；認異
    議為無理由者，應送請法院裁定之；法院認該異議為有理由
    時，應為適當之裁定，認異議為無理由者，應以裁定駁回之
    ，民事訴訟法第240條之4第1項至第3項分別定有明文。本院
    司法事務官於民國110年12月30日以110年度司促字第30279
    號裁定駁回異議人支付命令之聲請，該裁定於111年1月19日
    送達異議人，異議人於111年1月24日具狀聲明異議，司法事
    務官認其異議無理由而送請本院裁定，經本院調卷查明屬實
    ，核與上開規定相符，先予敘明。
二、異議意旨略以：兩造同於監獄服刑，相對人多次以「幹你娘
    」等穢言辱罵異議人，異議人忍無可忍下欲出手毆打相對人
    ，經室友制止，詎相對人竟控訴異議人有毆打事宜，致異議
    人被關禁閉10個月，過著生不如死之地獄生活，相對人應賠
    償異議人新臺幣（下同）190,000元，相對人雖經臺灣臺南
    地方檢察署檢察官以108年度偵字第20825號不起訴處分，但
    不代表相對人無罪，全舍監同學均可作證等語。
三、支付命令之聲請，依聲請之意旨認債權人之請求為無理由者
    ，法院應以裁定駁回之，民事訴訟法第513條第1項中段定有
    明文。法院對於支付命令之聲請，為實體法上權利保護要件
    審查時，雖僅為形式上之審查，但並非謂法院不得審查實體
    上權利要件是否存在，若法院為審查後，發覺支付命令之聲
    請欠缺實體法上權利保護要件，法院仍應以聲請無理由駁回
    之（臺灣高等法院暨所屬法院101年法律座談會民事類提案
    第4 號研討結果及審查意見可資參照）。
四、異議人主張相對人多次以「幹你娘」等穢言辱罵異議人，及
    不當控訴異議人毆打相對人，致異議人被關禁閉10個月等語
    ，而聲請對相對人核發支付命令。惟未提出相關證據釋明對
    相對人有請求權存在，顯難僅以聲請狀之陳述，即認兩造間
    有債權債務關係存在，並產生相對人應給付異議人前述款項
    之薄弱心證，異議人固主張全舍監同學均可作證相對人有以
    穢言辱罵異議人，惟此部分屬實體法上之事項，尚有待調查
    證據及傳喚相關人員到場後始能釐清，與支付命令程序應不
    訊問債務人而為裁定之簡易迅速制度本旨有違，故原審裁定
    駁回異議人之支付命令聲請，核無違誤，異議人仍執前詞置
    辯，為無理由，應予駁回。
五、據上論結，本件異議為無理由，依民事訴訟法第24條之4第3
    項後段，裁定如主文。
中　　華　　民　　國　　111 　年　　2 　　月　　21　　日
                  民事第三庭    法  官　羅郁棣 
以上正本證明與原本無異。
如對裁定不服，應於送達後10日內向本院提出抗告狀（須附繕本
），並應繳納抗告費新臺幣1,000元整。
中　　華　　民　　國　　111 　年　　2 　　月　　22　　日
　　　　　　　　　              書記官  周玉茹